cs: Standard shody soupravy první pomoci: ANSI/ISEA Z308.1-2015 třída A; ANSI/ISEA Z308.1-2015 třída B; ANSI/ISEA Z308.1-2021 třída A; ANSI/ISEA Z308.1-2021 třída B; BS 8599-1; CSA Z1220-17; DIN 13157; DIN 13164; OSHA 29 CFR 1910,151; Jiné
nb: Førstehjelpssett samsvarstandard: ANSI/ISEA Z308.1-2015 klasse A; ANSI/ISEA Z308.1-2015 klasse B; ANSI/ISEA Z308.1-2021 klasse A; ANSI/ISEA Z308.1-2021 klasse B; BS 8599-1; CSA Z1220-17; DIN 13157; DIN 13164; OSHA 29 CFR 1910.151; Annet
ja: 救急キット準拠規格: ANSI/ISEA Z308.1-2015 クラスA; ANSI/ISEA Z308.1-2015 クラスB; ANSI/ISEA Z308.1-2021 クラスA; ANSI/ISEA Z308.1-2021 クラスB; BS 8599-1; CSA Z1220-17; DIN 13157; DIN 13164; OSHA 29 CFR 1910.151; その他
bg-BG: Стандарт за спазване на изискванията за комплекта за първа помощ: ANSI/ISEA Z308.1-2015 клас A; ANSI/ISEA Z308.1-2015 клас B; ANSI/ISEA Z308.1-2021 клас A; ANSI/ISEA Z308.1-2021 клас B; BS 8599-1; CSA Z1220-17; DIN 13157; DIN 13164; OSHA 29 CFR 1910,151; Други
ko: 응급 처치 키트 준수 표준: ANSI/ISEA Z308.1-2015 클래스 A; ANSI/ISEA Z308.1-2015 클래스 B; ANSI/ISEA Z308.1-2021 클래스 A; ANSI/ISEA Z308.1-2021 클래스 B; BS 8599-1; CSA Z1220-17; DIN 13157; DIN 13164; OSHA 29 CFR 1910.151; 기타
fr: Norme de conformité du kit de premiers secours: ANSI/ISEA Z308.1-2015 classe A; ANSI/ISEA Z308.1-2015 classe B; ANSI/ISEA Z308.1-2021 classe A; ANSI/ISEA Z308.1-2021 classe B; BS 8599-1; CSA Z1220-17; DIN 13157; DIN 13164; OSHA 29 CFR 1910.151; Autre
el: Πρότυπο συμμόρφωσης κιτ πρώτων βοηθειών: ANSI/ISEA Z308.1-2015 κατηγορία A; ANSI/ISEA Z308.1-2015 κατηγορία B; ANSI/ISEA Z308.1-2021 κατηγορία A; ANSI/ISEA Z308.1-2021 κατηγορία B; BS 8599-1; CSA Z1220-17; DIN 13157; DIN 13164; OSHA 29 CFR 1910.151; Άλλο
de: Erste-Hilfe-Set-Konformitätsstandard: ANSI/ISEA Z308.1-2015 Klasse A; ANSI/ISEA Z308.1-2015 Klasse B; ANSI/ISEA Z308.1-2021 Klasse A; ANSI/ISEA Z308.1-2021 Klasse B; BS 8599-1; CSA Z1220-17; DIN 13157; DIN 13164; OSHA 29 CFR 1910.151; Sonstiges
hu: Elsősegély-készlet megfelelőségi szabványa: ANSI/ISEA Z308.1-2015 A osztály; ANSI/ISEA Z308.1-2015 B osztály; ANSI/ISEA Z308.1-2021 A osztály; ANSI/ISEA Z308.1-2021 B osztály; BS 8599-1; CSA Z1220-17; DIN 13157; DIN 13164; OSHA 29 CFR 1910.151; Egyéb
zh-CN: 急救包合规标准: ANSI/ISEA Z308.1-2015 A 类; ANSI/ISEA Z308.1-2015 B 类; ANSI/ISEA Z308.1-2021 A 类; ANSI/ISEA Z308.1-2021 B 类; BS 8599-1; CSA Z1220-17; DIN 13157; DIN 13164; OSHA 29 CFR 1910.151; 其他
pt-PT: Padrão de conformidade do kit de primeiros socorros: ANSI/ISEA Z308.1-2015 classe A; ANSI/ISEA Z308.1-2015 classe B; ANSI/ISEA Z308.1-2021 classe A; ANSI/ISEA Z308.1-2021 classe B; BS 8599-1; CSA Z1220-17; DIN 13157; DIN 13164; OSHA 29 CFR 1910,151; Outro
sl-SI: Standard skladnosti kompleta za prvo pomoč: ANSI/ISEA Z308.1-2015 razred A; ANSI/ISEA Z308.1-2015 razred B; ANSI/ISEA Z308.1-2021 razred A; ANSI/ISEA Z308.1-2021 razred B; BS 8599-1; CSA Z1220-17; DIN 13157; DIN 13164; OSHA 29 CFR 1910,151; Drugo
fi: Ensiapupakkauksen vaatimustenmukaisuusstandardi: ANSI/ISEA Z308.1-2015 luokka A; ANSI/ISEA Z308.1-2015 luokka B; ANSI/ISEA Z308.1-2021 luokka A; ANSI/ISEA Z308.1-2021 luokka B; BS 8599-1; CSA Z1220-17; DIN 13157; DIN 13164; OSHA 29 CFR 1910.151; Muu
th: มาตรฐานการปฏิบัติตามชุดปฐมพยาบาล: เอเอ็นเอสไอ/ไอเอสอีเอ ซี308.1-2015 คลาสเอ; เอเอ็นเอสไอ/ไอเอสอีเอ ซี308.1-2015 คลาสบี; เอเอ็นเอสไอ/ไอเอสอีเอ ซี308.1-2021 คลาสเอ; เอเอ็นเอสไอ/ไอเอสอีเอ ซี308.1-2021 คลาสบี; บีเอส 8599-1; ซีเอสเอ ซี1220-17; ดีไอเอ็น 13157; ดีไอเอ็น 13164; โอชา 29 ซีเอฟอาร์ 1910.151; อื่นๆ
tr: İlk yardım kiti uyum standardı: ANSI/ISEA Z308.1-2015 sınıf A; ANSI/ISEA Z308.1-2015 sınıf B; ANSI/ISEA Z308.1-2021 sınıf A; ANSI/ISEA Z308.1-2021 sınıf B; BS 8599-1; CSA Z1220-17; DIN 13157; DIN 13164; OSHA 29 CFR 1910,151; Diğer
zh-TW: 急救包合規標準: ANSI/ISEA Z308.1-2015 A 級; ANSI/ISEA Z308.1-2015 B 級; ANSI/ISEA Z308.1-2021 A 級; ANSI/ISEA Z308.1-2021 B 級; BS 8599-1; CSA Z1220-17; DIN 13157; DIN 13164; OSHA 29 CFR 1910.151; 其他
pl: Standard zgodności zestawu pierwszej pomocy: ANSI/ISEA Z308.1-2015 klasa A; ANSI/ISEA Z308.1-2015 klasa B; ANSI/ISEA Z308.1-2021 klasa A; ANSI/ISEA Z308.1-2021 klasa B; BS 8599-1; CSA Z1220-17; DIN 13157; DIN 13164; OSHA 29 CFR 1910.151; Inne
vi: Tiêu chuẩn tuân thủ bộ sơ cứu: ANSI/ISEA Z308.1-2015 Loại A; ANSI/ISEA Z308.1-2015 Loại B; ANSI/ISEA Z308.1-2021 Loại A; ANSI/ISEA Z308.1-2021 Loại B; BS 8599-1; CSA Z1220-17; DIN 13157; DIN 13164; OSHA 29 CFR 1910,151; Khác
ru: Стандарт соответствия набора первой помощи: ANSI/ISEA Z308.1-2015 класс A; ANSI/ISEA Z308.1-2015 класс B; ANSI/ISEA Z308.1-2021 класс A; ANSI/ISEA Z308.1-2021 класс B; BS 8599-1; CSA Z1220-17; DIN 13157; DIN 13164; OSHA 29 CFR 1910.151; Другой
hr-HR: Standard usklađenosti kompleta prve pomoći: ANSI/ISEA Z308.1-2015 klasa A; ANSI/ISEA Z308.1-2015 klasa B; ANSI/ISEA Z308.1-2021 klasa A; ANSI/ISEA Z308.1-2021 klasa B; BS 8599-1; CSA Z1220-17; DIN 13157; DIN 13164; OSHA 29 CFR 1910,151; Ostalo
pt-BR: Padrão de conformidade do kit de primeiros socorros: ANSI/ISEA Z308.1-2015 classe A; ANSI/ISEA Z308.1-2015 classe B; ANSI/ISEA Z308.1-2021 classe A; ANSI/ISEA Z308.1-2021 classe B; BS 8599-1; CSA Z1220-17; DIN 13157; DIN 13164; OSHA 29 CFR 1910,151; Outro
lt-LT: Pirmosios pagalbos rinkinio atitikties standartas: ANSI/ISEA Z308.1-2015 A klasė; ANSI/ISEA Z308.1-2015 B klasė; ANSI/ISEA Z308.1-2021 A klasė; ANSI/ISEA Z308.1-2021 B klasė; BS 8599-1; CSA Z1220-17; DIN 13157; DIN 13164; OSHA 29 CFR 1910.151; Kita
sv: Efterlevnadsstandard för första hjälpen-kit: ANSI/ISEA Z308.1-2015 klass A; ANSI/ISEA Z308.1-2015 klass B; ANSI/ISEA Z308.1-2021 klass A; ANSI/ISEA Z308.1-2021 klass B; BS 8599-1; CSA Z1220-17; DIN 13157; DIN 13164; OSHA 29 CFR 1910,151; Övrigt
en: First aid kit compliance standard: ANSI/ISEA Z308.1-2015 Class A; ANSI/ISEA Z308.1-2015 Class B; ANSI/ISEA Z308.1-2021 Class A; ANSI/ISEA Z308.1-2021 Class B; BS 8599-1; CSA Z1220-17; DIN 13157; DIN 13164; OSHA 29 CFR 1910.151; Other
ro-RO: Standard de conformitate pentru trusa de prim ajutor: ANSI/ISEA Z308.1-2015 Clasa A; ANSI/ISEA Z308.1-2015 Clasa B; ANSI/ISEA Z308.1-2021 Clasa A; ANSI/ISEA Z308.1-2021 Clasa B; BS 8599-1; CSA Z1220-17; DIN 13157; DIN 13164; OSHA 29 CFR 1910,151; Altele
nl: EHBO-kit nalevingsstandaard: ANSI/ISEA Z308.1-2015 klasse A; ANSI/ISEA Z308.1-2015 klasse B; ANSI/ISEA Z308.1-2021 klasse A; ANSI/ISEA Z308.1-2021 klasse B; BS 8599-1; CSA Z1220-17; DIN 13157; DIN 13164; OSHA 29 CFR 1910,151; Andere
it: Standard di conformità del kit di pronto soccorso: ANSI/ISEA Z308.1-2015 Classe A; ANSI/ISEA Z308.1-2015 Classe B; ANSI/ISEA Z308.1-2021 Classe A; ANSI/ISEA Z308.1-2021 Classe B; BS 8599-1; CSA Z1220-17; DIN 13157; DIN 13164; OSHA 29 CFR 1910.151; Altro
da: Førstehjælpskassens overensstemmelsesstandard: ANSI/ISEA Z308.1-2015 klasse A; ANSI/ISEA Z308.1-2015 klasse B; ANSI/ISEA Z308.1-2021 klasse A; ANSI/ISEA Z308.1-2021 klasse B; BS 8599-1; CSA Z1220-17; DIN 13157; DIN 13164; OSHA 29 CFR 1910.151; Andet
sk-SK: Norma súladu lekárničky: ANSI/ISEA Z308.1-2015 trieda A; ANSI/ISEA Z308.1-2015 trieda B; ANSI/ISEA Z308.1-2021 trieda A; ANSI/ISEA Z308.1-2021 trieda B; BS 8599-1; CSA Z1220-17; DIN 13157; DIN 13164; OSHA 29 CFR 1910.151; Iné
es: Estándar de cumplimiento del kit de primeros auxilios: ANSI/ISEA Z308.1-2015 clase A; ANSI/ISEA Z308.1-2015 clase B; ANSI/ISEA Z308.1-2021 clase A; ANSI/ISEA Z308.1-2021 clase B; BS 8599-1; CSA Z1220-17; DIN 13157; DIN 13164; OSHA 29 CFR 1910,151; Otros